【裁判字號】    92,訴,163
【裁判日期】    920812
【裁判案由】    毒品危害防制條例
【裁判全文】
臺灣宜蘭地方法院刑事判決                          九十二年度訴字第一六三號
    公  訴  人  臺灣宜蘭地方法院檢察署檢察官
    被      告  甲○○
右列被告因違反毒品危害防制條例案件，經檢察官提起公訴（九十二年度毒偵字第二
八四號、第三一七號），暨移
偵字第四九四號），本院判決如左：
      主  文
甲○○連續施用第一級毒品，處有期徒刑拾月；又連續施用第二級毒品，處有期徒刑
捌月。應執行有期徒刑壹年貳月。
      事  實
一、甲○○前因施用毒品案件，二次經臺灣宜蘭地方法院檢察署檢察官聲請本院裁定
    送觀察勒戒後，均認無繼續施用毒品之傾向，而經該署檢察官分別於民國八十九
    年二月十五日以八十九年度毒偵緝字第四五號，及於九十年四月十八日以九十年
    度毒偵緝字第一一六號為不起訴處分確定。後又因施用毒品案件，經該署檢察官
    聲請本院裁定送強制戒治，並以九十年度毒偵字第一三一三號起訴，經本院於九
    十一年四月十五日以九十年度訴字第三九四號就其違反毒品危害防制條例第十條
    第一項部分，判處有期徒刑八月，另就其違反毒品危害防制條例第十條第二項部
    分，判處有期徒刑六月，應執行有期徒刑一年確定，尚未執行，而其強制戒治部
    分，經本院以九十年度毒聲字第四九九號裁定停止戒治付保護管束，期間至九十
    二年四月十日止。詎不知悔改，竟基於施用第一級毒品之概括犯意，自九十二年
    一月初某日起至同年六月十八日下午三時許（確實時間不詳），在不詳處所，平
    均每週施用第一級毒品海洛因二次，而連續施用第一級毒品海洛因多次；另基於
    施用第二級毒品之概括犯意，自九十二年一月初某日起至同年六月十八日下午三
    時許止（確實時間不詳），在不詳處所，平均每週施用第二級毒品安非他命一次
    ，而連續施用第二級毒品安非他命多次。嗣分別於（一）九十二年一月二十一日
    晚間十時三十分許，在宜蘭縣礁溪鄉○○路「農田水利會龍潭湖管理房」，及於
    （二）九十二年二月九日經警定期調驗，及於（三）九十二年二月二十七日中午
    十二時五十分許，在宜蘭縣宜蘭市○○街一四二號（起訴書載為宜蘭市○○路五
    十號），及於（四）九十二年四月十二日下午四時許，在其宜蘭縣礁溪鄉○○村
    ○○路九十四巷二號住處查獲，而偵悉上情。
二、案經宜蘭縣警察局宜蘭分局、礁溪分局報告臺灣宜蘭地方法院檢察署檢察官偵查
    起訴。
      理  由
一、右揭犯罪事實，業據被告甲○○於警詢及本院審理中均坦承不諱，而被告於（一
    ）九十二年一月二十一日、（二）九十二年二月九日、（三）九十二年二月二十
    七日及（四）九十二年四月十二日為警查獲時所採得之尿液，經分別送請慈濟大
    學濫用藥物檢驗中心以氣相層析質譜儀分析法鑑定之結果，其中（一）部分呈嗎
    啡及安非他命陽性反應，此有該中心九十二年二月十一日慈藥字第九二０二一一
    ０八號函所附之檢驗總表及宜蘭縣警察局宜蘭分局毒品案件犯嫌姓名及尿液編號
    對照表各一件，（二）部分呈嗎啡陽性反應，有該中心九十二年三月七日慈藥字
    第九二０三０七０四號函所附之檢驗總表及宜蘭縣警察局礁溪分局偵辦毒品案件
    嫌犯尿液送驗編號、姓名對照表各一件，（三）部分呈嗎啡陽性反應，此有該中
    心九十二年三月十日慈藥字第九二０三一００四號函所附之檢驗總表及宜蘭縣警
    察局宜蘭分局移送毒品案件犯嫌姓名與尿液編號對照表各一件，（四）部分呈嗎
    啡及安非他命陽性反應，此有該中心九十二年四月十八日慈藥字第九二０四一八
    ０九號函所附之檢驗總表及宜蘭縣警察局宜蘭分局移送毒品案件犯嫌姓名與尿液
    編號對照表各一件附卷可稽，堪信被告於本院審理中所為多次施用第一級毒品海
    洛因及第二級毒品安非他命之自白不虛。茲查，被告因施用毒品案件，二次經臺
    灣宜蘭地方法院檢察署檢察官聲請本院裁定送觀察勒戒後，均認無繼續施用毒品
    之傾向，而經該署檢察官分別於八十九年二月十五日以八十九年度毒偵緝字第四
    五號，及於九十年四月十八日以九十年度毒偵緝字第一一六號為不起訴處分確定
    ；後同因施用毒品案件，經該署檢察官聲請本院裁定送強制戒治，並以九十年度
    毒偵字第一三一三號起訴，經本院於九十一年四月十五日以九十年度訴字第三九
    四號就其違反毒品危害防制條例第十條第一項部分，判處有期徒刑八月，另就其
    違反毒品危害防制條例第十條第二項部分，判處有期徒刑六月，應執行有期徒刑
    一年確定，尚未執行，此均有上開不起訴處分書、判決書及臺灣高等法院檢察署
    刑案記錄簡覆表各一件附卷可稽。是本件事證明確，被告三犯以上施用毒品之犯
    行，洵堪認定。
二、按海洛因、安非他命分屬毒品危害防制條例第二條第二項第一、二款規定之第一
    級及第二級毒品。核被告甲○○施用海洛因之行為，係犯毒品危害防制條例第十
    條第一項之施用第一級毒品罪，而被告施用安非他命之行為，則係犯毒品危害防
    制條例第十條第二項之施用第二級毒品罪。其持有安非他命、海洛因之犯行，各
    為高度之施用行為所吸收，均不另論罪。被告多次施用第一級毒品海洛因及第二
    級毒品安非他命之犯行，各時間緊接，方法相同，觸犯構成要件相同之罪名，顯
    係基於概括犯意為之，應各依連續犯之規定論以一罪，並均依法加重其刑。又被
    告所犯連續施用第一級毒品海洛因及第二級毒品安非他命二罪間，犯意各別，行
    為互異，應分論併罰。至公訴人雖僅於起訴書論列被告於九十二年一月二十一日
    晚間十一時三十分許及同年二月二十七日下午二時三十分許回溯前七十二小時內
    某時施用第一級毒品海洛因及第二級毒品安非他命之部分犯行，然檢察官就犯罪
    事實一部起訴者，其效力及於全部，本件被告自九十二年一月初某日起至同年六
    月十八日下午三時許止，其餘施用第一級毒品海洛因及第二級毒品安非他命之犯
    罪事實，與前揭起訴書論列部分，有連續犯裁判上一罪之關係，業如前述，本院
    自應就屬於裁判上一罪之前開施用部分併予以裁判，併此敘明。爰審酌被告前有
    多次施用毒品紀錄，並送請觀察、勒戒，仍違反禁令非法施用足以導致精神障礙
    及生命危險之毒品，惟其事後坦承犯行，與犯罪之動機、目的、次數且並未危害
    他人等一切情狀，分別量處如主文所示之刑，並定其應執行刑，以資懲儆。
據上論斷，應依刑事訴訟法第二百九十九條第一項前段，毒品危害防制條例第十條第
一項、第二項，刑法第十一條前段、第五十六條、第五十一條第五款，判決如主文。
本案經檢察官張誌洋到庭執行職務。
中      華      民      國      九十二    年  八      月        十二    日
                                  臺灣宜蘭地方法院刑事第二庭
                                      審判長法  官  黃  永  勝
                                            法  官  鄭  貽  馨
                                            法  官  郭  顏  毓
右正本證明與原本無異。
如不服本判決，應於判決送達後十日內向本院提出上訴狀( 應附繕本 )。
    書記官  莊  淑  茹
中      華      民      國      九十二    年  八      月        十四    日
附錄本案論罪科刑法條：
毒品危害防制條例第十條
施用第一級毒品者，處六月以上五年以下有期徒刑。
施用第二級毒品者，處三年以下有期徒刑。


司法院資訊處製作；財團法人民間司法改革基金會備份。
